【裁判字號】    90,易,297
【裁判日期】    900907
【裁判案由】    就業服務法
【裁判全文】
臺灣花蓮地方法院刑事判決                          九十年度易字第二九七號
    公  訴  人  臺灣花蓮地方法院檢察署檢察官
    被      告  乙○○
右列被告因違反就業服務法案件，經檢察官提起公訴（八十九年度偵字第三五三一號
），本院判決如左：
    主  文
本件公訴不受理。
    理  由
一、公訴意旨略以被告乙○○係學海企業股份有限公司之代表人，未經許可，於民國
    八十七年三、四月間自丙○○處取得丁○○（另為無罪判決在案）之身分證、印
    章等相關資料後，未經丁○○許可，以丁○○名義向行政院勞工委員會職業訓練
    局申請聘僱外勞以擔任監護工之工作，其後聘僱之菲籍勞工ＲＡＭＩＳＣＡＬ
    ＢＥＮＩＴＯ  ＡＤＡＯＡＧ於入境台灣後隨即被非法安置在甲○○○○股份有
    限公司工作，因認被告乙○○違反就業服務法第五十六條規定而應依同法第五十
    九條第一項規定處斷等語。
二、按已經提起公訴或自訴之案件，在同一法院重行起訴者，應諭知不受理之判決，
    並得不經言詞辯論為之，刑事訴訟法第三百零三條第二款、第三百零七條分別定
    有明文。又訴訟上所謂一事不再理之原則，關於實質上一罪或裁判上一罪，亦均
    有其適用，最高法院六十年台非字第七七號著有判例。
三、查本件被告乙○○前另因明知任何人不得媒介外國人為他人非法工作，竟於執行
    業務時，與學海公司總經理戊○○共同基於意圖營利之概括犯意，於八十七年初
    ，先由戊○○至花蓮縣玉里鎮，找殘障人士郭合、陳阿生、廖順壽及黃雲財等人
    ，以每年給付每人一萬元之代價，請郭合、陳阿生、廖順壽及黃雲財以身體殘障
    為由，向行政院勞工委員會申請僱用外勞從事監護工之工作，惟所申請之外勞實
    則在鴻隆公司工作，郭合及其妻子彭秀嬌、陳阿生及其妻子簡春金、廖順壽及其
    妻子潘金梅與黃雲財等人因經濟狀況不佳，為貪圖每年一萬元之收入，遂同意於
    八十七年三月初，先將戶籍遷至鴻隆公司位於花蓮縣吉安鄉○○村○○○路五號
    及九號之工廠，再以彭秀嬌、簡春金、潘金梅及不知情黃雲財之子黃展琦之名義
    ，透過學海公司媒介，並由乙○○填寫家庭聘僱外籍監護工申請書，且檢具國內
    匯款申請書、戶籍謄本、家庭申請聘僱外籍監護工用診斷書、求才登記證明書、
    聘僱外國人生活管理計畫表、殘障手冊、身分證影本等資料，連續於八十七年三
    月十日（簡春金部分）、八十七年三月十七日（彭春嬌部分）、八十七年四月三
    日（潘金梅部分）及八十七年三月十日（黃展琦部分），向行政院勞工委員會職
    業訓練局申請聘僱外勞以擔任監護工之工作，承辦之公務員經書面審核後，誤信
    所申請之外勞確實係擔任上開殘障人士之監護工，而予以登載於職務上所掌之公
    文書上，並同意其聘僱外籍監護工，足以生損害於行政院勞工委員會對外勞管理
    之正確性，而渠等所聘僱之外籍監護工ＣＡＢＬＹＡＮ  ＲＥＤＥＮＣＡＢＩＣ
    Ｏ、ＬＡＸＡ  Ａ  ＲＯＬＩＦ、ＪＯＭＡＲ  Ｓ  ＢＡＬＬＡＤ及ＶＡＬＤＥ
    Ｚ  Ｇ  ＧＥＲＯＮＩＭＯ等四名菲律賓外勞分別於八十七年五月二十九日、八
    十七年六月五日、八十七年七月二日、八十七年六月五日入境後，隨即至鴻隆公
    司工作，乙○○並向花蓮縣警察局辦妥上開四名外勞之外僑居留證申請書；其復
    承前開犯意，於八十七年九月八日、八十七年九月二日，因故將上揭所聘僱之菲
    律賓籍外勞遣返回菲律賓後，連續於八十七年九月十四日及八十九年九月四日，
    透過學海公司負責人乙○○媒介，再以簡春金、彭秀嬌、潘金梅及黃展琦之名義
    ，由乙○○檢據遞補申請書、遣返外籍勞工名冊、旅客搭機證明書、自願離職同
    意書等資料，向行政院勞工委員會職業訓練局申請遞補監護工，致承辦之公務人
    員誤認所申請遞補之外勞確係擔任上開殘障人士之監護工，而予以登載於職務上
    所掌之公文書上，並同意其聘僱外籍監護工，足以生損害於行政院勞工委員會對
    外勞管理之正確性，而渠等所聘僱之泰籍監護工ＳＵＫＨＯ  ＷＩＰＨＯＮ、Ｂ
    ＯＯＮＴＡＭ  ＶＥＥＲＡＣＨＡＩ、ＩＮＴＨＡＫＨＡＮ  ＣＨＡＫＡＮ於八
    十七年十月二十九日入境，ＤＵＡＮＧＴＯＤ  ＫＡＲＡＫＥＴ於八十八年三月
    十六日入境後，均立即送至鴻隆公司工作，乙○○並向花蓮縣警察局辦妥上開四
    名泰籍外勞之外僑居留證申請書。嗣於八十七年十一月三日上午六時許，在花蓮
    縣吉安鄉○○○路五號為警當場查獲聘僱許可失效之ＳＵＴＡＲＩＹ－ＡＮＴＯ
    及以簡春金、彭秀嬌、潘金梅名義聘僱之ＳＵＫＨＯ  ＷＩＰＨＯＮ、ＢＯＯＮ
    ＴＡＭ  ＶＥＥＲＡＣＨＡＩ、ＩＮＴＨＡＫＨＡＮ  ＣＨＡＫＡＮ等人之犯行
    ，業經臺灣花蓮地方法院檢察署檢察官於以八十八年度偵字第五九九、二六八０
    、三二一二號提起公訴，並經本院於九十年八月三日以八十八年訴字三六八號依
    違反就業服務法等罪名判處被告乙○○有期徒刑六月併科罰金新台幣十五萬元（
    被告已經提起上訴，尚未確定），此為本院承辦上述案件職務上已知之事實，公
    訴人於九十年五月三十一日就同一案件，向本院重行起訴，依照上開說明，本件
    爰不經言詞辯論，逕為諭知不受理之判決。
三、據上論斷，應依刑事訴訟法第三百零三條第二款、第三百零七條判決如主文。
中      華      民      國    九十      年      九      月      七      日
                              臺灣花蓮地方法院刑事庭
                                  法  官  林  國  泰
右正本證明與原本無異。
如對本判決不服，應於送達後十日內，向本院提出上訴狀。（應抄附繕本）
                                  法院書記官
中      華      民      國    九十      年      十      月     十六     日


司法院資訊處製作；財團法人民間司法改革基金會備份。
